【裁判字號】    95,聲,2307
【裁判日期】    951215
【裁判案由】    發還擔保金
【裁判全文】
臺灣板橋地方法院民事裁定              95年度聲字第2307號
聲  請  人
即  債權人  慶豐商業銀行股份有限公司
法定代理人  丁○○
代  理  人  甲○○
相  對  人
即  債務人  亞諾美斯股份有限公司
兼      上
法定代理人  己○○
相  對  人
即  債務人  乙○○
            丙○○
            戊○○
上列聲請人聲請發還擔保金事件，本院裁定如下：
    主      文
聲請人於本院九十四年度存字第四六七五號擔保提存事件一案所
提存之擔保物中央政府建設公債八十六年度甲類第四期債票，面
額新臺幣伍拾萬元券壹張（票號：八六Ｅ０四八三八Ｃ）、面額
壹拾萬元券壹張（票號：八六Ｅ０六二００Ｂ），合計新臺幣陸
拾萬元，准予發還。
聲請程序費用由相對人連帶負擔。
    理      由
一、按訴訟終結後，供擔保人證明已定20日以上之期間，催告受
    擔保利益人行使權利而未行使者，或法院依供擔保利益人之
    聲請，通知受擔保利益人於一定期間內行使權利並向法院為
    行使權利之證明而未證明者，法院應依供擔保人之聲請，以
    裁定命返還其提存物或保證書，民事訴訟法第104 條第1 項
    第3 款定有明文，依同法第106 條之規定，於其他依法令供
    訴訟上之擔保者，亦準用之。
二、本件聲請意旨略以：聲請人與相對人間假扣押事件，聲請人
    前依本院94年度裁全字第7331號民事裁定，為擔保假扣押，
    曾提供如主文第1 項所示之擔保物供擔保，並以本院94年度
    存字第4675號提存事件提存後，聲請對相對人之財產予以假
    扣押在案。茲因聲請人已撤銷假扣押裁定暨撤回保全執行程
    序，聲請人亦聲請本院催告相對人行使權利，經本院以95年
    度聲字第1736號發函通知相對人在案，迄今其所定21日之期
    間應已屆滿，而相對人仍未行使權利，為此提出本院94年度
    裁全字第7331號民事裁定、94年度存字第4675號提存書、94
    年度全聲字第427 號民事裁定暨確定證明書、撤回假扣押執
    行聲請狀、板院輔民誼95年度聲字第1736號函等影本各1 件
    ，聲請發還擔保金等語。
三、經查聲請人前開主張，業據其提出上開證據為證，並經本院
    依職權調閱本院94年度裁全字第7331號假扣押保全程序暨執
    行卷、本院94年度存字第4675號擔保提存卷及本院95年度聲
    字第2307號聲請催告行使權利卷核閱屬實，復有臺灣臺北地
    方法院95年10月20日北院錦文人字第0950005141號函、本院
    民事紀錄科查詢表4 紙在卷為證，聲請人之聲請意旨核與民
    事訴訟法第104 條第1 項第3 款規定相符，應予准許。
四、爰依民事訴訟法第95條、第78條，裁定如主文。
中    華    民    國    95    年    12    月    15    日
                  民事第二庭法  官  鍾啟煌
以上正本證明與原本無異。
如不服本裁定應於送達後10日內向本院提出抗告狀，並應繳納抗
告裁判費新臺幣1,000 元。
中    華    民    國    95    年    12    月    15    日
                            書記官  李威賜


司法院資訊處製作；財團法人民間司法改革基金會備份。
